臺灣高等法院民事裁定　　　　　　　　　96年度抗字第2058號
抗　告　人　佳鼎科技股份有限公司
法定代理人　乙○○
代　理　人　周燦雄律師
相　對　人　兆鋒興科技股份有限公司
法定代理人　甲○○
上列當事人間停止強制執行事件，對於中華民國96年10月31日台
灣桃園地方法院96年度聲字第1744號所為裁定，提起抗告，本院
裁定如下：
    主      文
原裁定命抗告人供擔保金額逾新臺幣壹佰參拾萬貳仟伍佰柒拾壹
元部分廢棄。
抗告程序費用由相對人負擔。
    理      由
一、抗告人於原法院聲請意旨略以：伊對於執行債權有爭執，提
    起債務人異議之訴，爰依強制執行法第18條第2 項規定，聲
    請供擔保准予停止強制執行程序。
二、抗告意旨則以：原法院裁定准許抗告人供擔保新台幣（下同
    ）6,011,868 元後，得停止執行，惟未查明相對人因停止執
    行可能遭受之損害，亦未說明核定擔保金額所斟酌之憑據，
    即以相對人請求之債權額為擔保金額，於法有違。況伊對相
    對人請求執行之債權，已提供足額之反擔保金為擔保，相對
    人無受損害之虞等語。
三、按強制執行程序開始後，有回復原狀之聲請，或提起再審或
    異議之訴，或對於和解為繼續審判之請求，或提起宣告調解
    無效之訴、撤銷調解之訴、或對於許可強制執行之裁定提起
    抗告時，法院因必要情形或依聲請定相當並確實之擔保，得
    為停止強制執行之裁定，強制執行法第18條第2 項定有明文
    。依此規定，於強制執行程序開始後，債務人因提起異議之
    訴而聲請裁定停止強制執行，除異議之訴已受敗訴裁判確定
    外，法院自得酌定相當並確實之擔保，而為停止執行之裁定
    。又法院依強制執行法第18條第2 項定擔保金額而准許停止
    強制執行之裁定者，該項擔保係備供債權人因停止執行所受
    損害之賠償，其數額應依標的物停止執行後，債權人未能即
    時受償或利用該標的物所受之損害額，或其因另供擔保強制
    執行所受之損害額定之，非以標的物之價值或其債權額為依
    據（參照最高法院91年度台抗字第429 號、第507 號、92年
    度台抗字第480 號裁定意旨）。
四、查：
  (一)相對人以抗告人未支付加工款6,011,868 元為由，聲請原法
    院以96年度裁全字第2717號裁定准予假扣押，並以96年度執
    全字第1812號強制執行事件，扣押抗告人在第三人華南商業
    銀行中歷分行之存款。抗告人則以原法院96年度存字第2293
    號提存事件，提存反擔保金6,011,868 元後，由原法院撤銷
    假扣押執行程序，有原法院96年度裁全字第2717號卷、96年
    度執全字第1812號卷可憑。
  (二)相對人就同一債權，又以原法院96年度促字第19882 號支付
    命令暨確定證明書為執行名義，聲請原法院以96年度執字第
    34442 號強制執行事件，執行抗告人於原法院96年度存字第
    2293號提存事件之擔保金6,011,868 元等；抗告人已向原法
    院提起債務人異議之訴，經原法院以96年度重訴字第355 號
    事件受理在案，業據原法院調卷查核明確，則原法院裁定准
    許相對人供擔保後原法院96年度執字第34442 號強制執行事
    件之執行程序暫予停止，即無不合。至於擔保金部分，本院
    審酌：依司法院頒布「各級法院辦案期限實施要點」規定，
    第一、二、三審通常程序審判案件之辦案期限各為1 年4 個
    月、2 年、1 年，抗告人提起債務人異議之訴之審理期間約
    4 年4 月，以此預估相對人因停止執行而致延宕受償之受損
    期間；再以執行債權額6,011,868 元，按法定利率年息5%計
    算遲延利息，則相對人因停止執行可能遭受之損害為1,302,
    571 元〔計算式：0000000 ×5%×（4 ＋4/12）＝0000000
    ，元以下四捨五入〕，本件停止執行之擔保金額自以1,302,
    571 元為適當。抗告人主張其已提存全額之執行債權金額，
    相對人無任何損害云云，非可採信。惟原法院逕以執行金額
    6,011,868 元，核定為供擔保金額，難認與損害額相當，抗
    告意旨指摘原裁定不當，求予廢棄另為適當之裁定，即非無
    據，應由本院更為裁定如主文第一項所示。
五、據上論結，本件抗告為有理由，爰裁定如主文。
中　　華　　民　　國　　96　　年　　12　　月　　26　　日
                    民事第十五庭
                        審判長法　官  林恩山
　　　　　　　　　　  　　　　法　官  楊絮雲
　　　　　　　　　　　  　　　法　官  陳雅玲
正本係照原本作成。
本裁定除以適用法規顯有錯誤為理由，並經本院許可外，不得再
抗告。如提起再抗告，應於收受後10日內委任律師為訴訟代理人
向本院提出再抗告狀。並繳納再抗告費新台幣１千元。
中　　華　　民　　國　　96　　年　　12　　月　　26　　日
　　　　　　　　　　　　　　　書記官  葉國乾
